臺灣雲林地方法院刑事判決
110年度易字第739號
公  訴  人  臺灣雲林地方檢察署檢察官
被      告  施志昌



上列被告因竊盜案件，經檢察官提起公訴（110年度偵緝字第318
號），本院判決如下：
　　主　文
施志昌無罪。
　　理　由
一、公訴意旨略以：被告施志昌與共犯史光樺(涉犯竊盜部分，
    前經檢察官為緩起訴處分確定)共同意圖為自己不法之所有
    ，基於竊盜之犯意聯絡，於民國110年2月22日上午10時39分
    許，分別駕駛車牌號碼00-0000號自用小貨車(下車甲車)、5
    R-4120號自用小客車(下稱乙車)，前往告訴人張豐源位於雲
    林縣○○鄉○○村○○街0號之宿舍，並侵入其內，竊取告訴人所
    有置放該處之電纜線一批、電鑽1支、電鑿2支、電焊機1臺(
    共價值新臺幣《下同》5萬元，起訴書誤載為電纜線1批、電鑽
    、電鑿各1支、電焊機1臺，經檢察官當庭更正)等物品得手
    後逃逸。兩人將所竊得之電纜則於同年3月22日持向梁順欽
    所經營之彰化市○○路0段00號崧揚興業有限公司變賣，得款1
    萬7,448元後朋分花用。嗣經警在臺中市○○區○○路000巷00號
    史光樺女兒之住處，扣得電鑽、電鑿及電焊機各1支，始悉
    上情。因認被告所為，係犯刑法第321條第1項第1款侵入住
    宅竊盜罪嫌(起訴書誤載刑法第321條第1項第2款之罪嫌，業
    經檢察官當庭更正)等語。
二、依刑事訴訟法第154條第2項、第301條第1項規定，犯罪事實
    應依證據認定，無證據不可認定犯罪事實；卷內證據不能證
    明被告犯罪時，應諭知被告無罪。又刑事訴訟法第161條第1
    項規定：檢察官就被告犯罪事實，應負舉證責任，並指出證
    明之方法。因此，檢察官對於起訴之犯罪事實，應負提出證
    據及說服之實質舉證責任。倘其所提出之證據，不足為被告
    有罪之積極證明，或其指出證明之方法，無從說服法院以形
    成被告有罪之心證，基於無罪推定之原則，自應為被告無罪
    判決之諭知。又刑事審判上之共同被告，係為訴訟經濟等原
    因，由檢察官或自訴人合併或追加起訴，或由法院合併審判
    所形成，其間各別被告及犯罪事實仍獨立存在。若共同被告
    具有共犯關係者，雖其證據資料大體上具有共通性，共犯所
    為不利於己之陳述，固得採為其他共犯犯罪之證據，然為保
    障其他共犯之利益，該共犯所為不利於己之陳述，除須無瑕
    疵可指外，且仍應調查其他必要之證據，以察其是否與事實
    相符，不得專憑該項陳述作為其他共犯犯罪事實之認定，即
    尚須以補強證據予以佐證，不可籠統為同一之觀察；此所謂
    其他必要證據，應求諸於該等共犯自白以外，實際存在之有
    關被告與犯罪者間相關聯之一切證據（最高法院100年度台
    上字第6592號判決意旨參照）。
三、公訴意旨認被告涉犯侵入住宅竊盜罪嫌，無非係以被告之供
    述、共犯史光樺及告訴人之證述、現場照片、現場監視錄影
    畫面截圖、翻拍之「廢銅秤量傳票」照片、現場監視錄影擷
    取畫面、說明及做案車輛行進路線圖、史光樺所持用行動電
    話0000000000門號之通聯紀錄、本院搜索票、自願受搜索同
    意書、雲林縣警察局北港分局搜索筆錄暨扣押物品目錄表與
    收據、贓物認領保管單、雲林縣水林鄉調解委員會調解筆錄
    、甲車、乙車之車輛詳細資料報表、雲林縣警察局北港分局
    水林分駐所受理各類案件紀錄表、受(處)理案件證明單、刑
    事案件報案證明申請書、扣案物照片、監視器影像光碟等為
    其主要論據。
四、訊據被告堅詞否認有何前開犯行，辯稱：當日我有與史光樺
    前往自來水公司除草，但沒有進入告訴人之宿舍，也沒有與
　　史光樺一起竊盜，是史光樺臨時起意犯案，失竊物品都是在
    史光樺那裡找到的，我事後也沒有分到錢等語。經查：
(一)證人即共犯史光樺於警詢、偵查及本院審理時均證稱：被告
    找我共同行竊，被告叫我倒車進入告訴人宿舍，然後其入内
    行竊，並把電纜線1批、電焊機、電鑽各1支、電鑿2支傳出
    來，我在門口處接他傳給我上開物品，放置我所有之乙車後
    離開，事後被告載我去崧揚興業有限公司變賣所竊得之電纜
    線1批，被告坐在車上，由我進去變賣，當時賣得價金是1萬
    7,448元一起平分等語(見偵卷第11至12、15至17、195頁；
    偵緝卷第75頁；本院卷第98至104頁)，史光樺前開證述固為
    一致，雖得採為被告犯罪之證據，然尚應調查其他必要之證
    據，以察其是否與事實相符，不得專憑該項陳述作為被告有
    罪認定之依據。
(二)再觀諸本案檢察官所引事證，其中告訴人於警詢、偵查及本
    院審理之證述(見偵卷第19至35、73至74、193至196頁；本
    院卷第105至110頁)及雲林縣警察局北港分局水林分駐所受
    理各類案件紀錄表、受(處)理案件證明單、刑事案件報案證
    明申請書(見偵卷第139至143頁)，僅能證明其所有置放在宿
    舍內之財物失竊之事實，並報警處理，且告訴人事後調閱監
    視器查悉上情，並未目睹案發經過；而本院搜索票、自願受
    搜索同意書、雲林縣警察局北港分局搜索筆錄暨扣押物品目
    錄表與收據、贓物認領保管單、翻拍之「廢銅秤量傳票」照
    片、扣案物照片等件（見偵卷第14、16、34、93、103至119
    、123頁），亦僅能證明警方於史光樺女兒之住處查扣大部
    分之告訴人失竊之財物，該等扣案物經發還告訴人領回，且
    電纜線1批經史光樺至崧揚興業有限公司變賣，得款1萬7,44
    8元之事實，俱無從補強史光樺所為不利被告證述之真實性
    。
(三)至卷附監視器錄影畫面擷取照片、現場照片、甲車、乙車之
    車輛詳細資料報表(見偵卷第26、41至85、127、129頁)，雖
    能證明被告與史光樺分別駕駛甲車、乙車至告訴人宿舍之事
    實，然經本院勘驗卷附監視器錄影光碟內關於宿舍外之監視
    器影像檔後，其勘驗結果亦僅顯示一臺廂型車倒車駛入案發
    之宿舍旁後停下，一名駕駛人（看不清楚該人之長相）下車
    往副駕駛座方向走去，其後駕車離去，惟未見有人下手行竊
    或搬運贓物之畫面等情，有本院勘驗筆錄存卷可考（見本院
    卷第118至119頁），而史光樺證述其當日有駕駛其所有之乙
    車倒車駛入前開宿舍等情(見本院卷第99頁)，是本案無法認
    定被告於上開時間，有進入告訴人宿舍之情。況告訴人本案
    失竊之部分物品均於史光樺女兒之住處扣得，失竊之電纜線
    亦由史光樺出面變賣，已如前述，本件無法排除為史光樺單
    獨犯竊盜犯行之可能性，故本案監視器錄影光碟及相關影像
    擷取照片等證據，實無從作為史光樺所為不利被告證詞之補
    強證據。
五、從而，依公訴人所舉相關積極證據，尚乏足資證明被告確有
    公訴意旨此部分所指犯嫌，自不足以使本院形成被告確有前
    揭犯行之確信，仍有合理之懷疑存在，既不能證明被告犯罪
    ，揆諸上開說明，自應諭知被告無罪之判決。 
據上論斷，應依刑事訴訟法第301條第1項前段，判決如主文。　
本案經檢察官李文潔提起公訴，檢察官陳淑香到庭執行職務。
中　　華　　民　　國　　111 　年　　4 　　月　　7 　　日
　　　　　　　　　刑事第四庭　法　官　廖奕淳
以上正本證明與原本無異。
檢察官如不服本判決應於收受判決後 20 日內向本院提出上訴書
狀，並應敘述具體理由；其未敘述上訴理由者，應於上訴期間屆
滿後20 日內向本院補提理由書（均須按他造當事人之人數附繕
本）。「切勿逕送上級法院」。
被告不得上訴。
                              書記官  陳玫燕  
中　　華　　民　　國　　111 　年　　4 　　月　　7 　　日